臺灣臺中地方法院刑事判決　　　　　　　　　　　　　九十四年度訴字第二四七號
　　公　訴　人　臺灣臺中地方法院檢察署檢察官
　　被　　　告　甲○○
右列被告因偽造文書等案件，經檢察官提起公訴（九十三年度偵緝字第七三九號）後
，被告於準備程序中就被訴事實為有罪之陳述，經告知簡式審判程序之旨，並聽取公
訴人、被告之意見後，由本院合議庭裁定由受命法官獨任進行簡式審判程序，檢察官
復於簡式審判程序當庭言詞聲請改依協商程序而為判決，本院裁定進行認罪協商程序
，判決如左：
    主      文
甲○○連續行使偽造私文書，足以生損害於他人，處有期徒刑肆月，如易科罰金，以
參佰元折算壹日。緩刑參年。如附表所示之署押、印文，均沒收。
    事實及理由
一、犯罪事實：
（一）甲○○與乙○○乃設於臺中縣潭子鄉○○○○街一巷一號八二○室矽品公司之
      同事並同住在公司員工宿舍第八二○室，甲○○於民國九十二年十一月間某日
      之不詳時間，意圖為自己不法之所有，竊取乙○○置於宿舍內之國民身分證，
      得手後影印，再將原本放置原處。復基於行使偽造私文書之概括犯意，持乙○
      ○之國民身分證影本，並於不詳時地利用不知情之成年人偽刻「乙○○」之印
      章一枚（未扣案），連續於(一)九十二年十月十九日，在萬泰商業銀行小額循環
      信用貸款申請書「George & Mary」現金卡申請書上，佯以「乙○○」之名義
      ，填寫申請現金卡之各項資料後，於該現金卡申請書上偽簽並蓋「乙○○」之
      署名、印文各二枚後，持偽造之上開現金卡申請書向萬泰商業銀行申請上開現
      金卡資以行使。(二)九十二年十月二十一日，在國泰世華銀行信用申請書上，佯
      以「乙○○」之名義，填寫申請信用卡之各項資料後，於該信用卡申請書上偽
      簽並蓋「乙○○」之署名、印文各一枚後，持偽造之信用卡申請書向國泰世華
      銀行申請信用卡資以行使。(三)九十二年十月二十二日，在玉山商業銀行信用申
      請書上，佯以「乙○○」之名義，填寫申請信用卡之各項資料後，持偽造之信
      用卡申請書向玉山商業銀行申請信用卡，資以行使（因相關文件業已銷毀，故
      難以獲悉申請書之內容）。(四)於九十二年十一月間，在中國信託商業銀行信用
      卡申請書上，佯以「乙○○」之名義，填寫申請信用卡之各項資料後，持偽造
      之信用卡申請書向中國信託商業銀行申請信用卡資以行使（因相關文件業已銷
      毀，故難以獲悉申請書之內容）。(五)於九十二年十一月十四日，在復華商業銀
      行信用申請書上，佯以「乙○○」之名義，填寫申請信用卡之各項資料後，持
      偽造之信用卡申請書向復華商業銀行申請信用卡，資以行使（因相關文件業已
      銷毀，故難以獲悉申請書之內容）。上開現金卡、信用卡之申請案件中，玉山
      商業銀行、中國商業銀行及復華商業銀行因申請過程有瑕疵未予核准，另萬泰
      商業銀行所核發之現金卡及國泰世華商業銀行所核發之信用卡均未開卡使用。
（二）案經臺中縣警察局豐原分局報告臺灣臺中地方法院檢察署檢察官偵查後提起公
      訴，由本院合議庭裁定由受命法官獨任進行簡式審判程序，檢察官復於簡式審
      判程序當庭言詞聲請改依協商程序而為判決。
二、理  由
（一）證據：
  １、被告甲○○於本院準備、審理時之自白及認罪之陳述。
  ２、被害人乙○○於警詢、偵查及本院準備、審理暨認罪協商程序之指述及證人朱
      美玲於警詢之證述明確。
  ３、萬泰商業銀行九十三年三月二十二日泰消訴字第○九三九九九○○六二八號函
      復之申辦現金卡申請書、中國信託商業銀行九十三年三月十一日中信銀信作部
      0000000000九號函覆之信用卡申辦事項說明、玉山商業銀行九十三
      年三月十八日玉總個字第○四○三一八○八號申辦信用卡業務資料、國泰世華
      商業銀行信用卡業控部九十三年三月十七日（九三）國世卡控字第○○九一號
      函覆之現金卡申請書資料、復華商業銀行股份有限公司九十四年二月三日復消
      客字第○九四○○○○○二六號函覆之信用卡申請說明各一份可資佐證。
（二）核被告甲○○所為係犯刑法第三百二十條第一項之竊盜罪及刑法第二百十六條
      、第二百十條之行使偽造私文書罪。被告甲○○於萬泰商業銀行小額循環信用
      貸款申請書「George & Mary」現金卡申請書上，偽造「乙○○」之署名、印
      文各二枚，另在國泰世華銀行信用申請書上，偽造「乙○○」之署名、印文各
      一枚之行為，為偽造現金卡、信用卡申請書等私文書之部分行為，其偽造現金
      卡、信用卡申請書等私文書之低度行為，則各為行使之高度行為所吸收，均不
      另論罪。
（三）被告甲○○前開五次行使偽造私文書之犯行，均時間緊接，方法相同，均觸犯
      構成要件相同之罪，顯係基於概括犯意為之，依連續犯規定論以一罪，並依法
      加重其刑。
（四）又被告甲○○所犯上開竊盜及行使偽造私文書二罪間，有方法目的之牽連關係
      ，依刑法第五十五條後段之規定，應從一重之行使偽造私文書罪處斷。
（五）公訴意旨固認被告甲○○持乙○○之國民身分證影本向聯邦商業銀行、第一商
      業銀行、遠東國際商業銀行、中華商業銀行、復華商業銀行冒名申辦「乙○○
      」名義之信用卡，此部分亦均涉犯刑法第二百十六條、第二百十條之行使偽造
      私文書之犯行等情，惟就聯邦商業銀行、第一商業銀行、遠東國際商業銀行、
      中華商業銀行之部分，各該銀行回函之內容均稱無被害人乙○○申請現金卡抑
      信用卡之申請資料，難認被告甲○○就上開部分有公訴人所指之犯行，業經公
      訴蒞庭檢察官更正起訴事實；另針對復華商業銀行部分則依偵查卷附之相關資
      料，並無此部分之資料可資佐證，難謂公訴意旨所指為真，惟公訴意旨認此部
      分與前揭論罪科刑之連續行使偽造私文書罪間有連續犯之裁判上一罪關係，爰
      均不另為無罪之諭知，附此敘明。
三、本件經檢察官與被告於審判外達成協商之合意且被告已認罪，其合意內容為：
（一）被告甲○○願受科刑範圍為有期徒刑肆月，如易科罰金，以參佰元折算壹日。
      緩刑參年。
（二）被告甲○○應賠償被害人乙○○所受損失新台幣（下同）一萬元。（被告甲○
      ○於九十四年二月二十五日簡式審判程序當庭交付一萬元予被害人乙○○，有
      簡式審判筆錄在卷可參，見本院卷第四四頁）。
（三）經查，上開協商合意並無刑事訴訟法第四百五十五條之四第一項所列情形之一
      ，檢察官聲請改依協商程序而為判決，本院爰不經言詞辯論，於協商合意範圍
      內為協商判決，合予敘明。
四、應適用之法條：刑事訴訟法第四百五十五條之四第二項、第四百五十五條之八、
    第四百五十五條之十一第二項、第四百五十四條、刑法第五十六條、第三百二十
    條第一項、第二百十六條、第二百十條、第五十五條、第四十一條第一項前段、
    第七十四條第一款，罰金罰鍰提高標準條例第一條前段、第二條。
五、附記事項：
    被告甲○○業於九十四年二月二十五日當庭賠償被害人乙○○所受損失一萬元。
六、本判決除有刑事訴訟法第四百五十五條之四第一項第一、二、四、六、七款所定
    情形之一，或違反同條第二項規定者外，不得上訴。
七、如不服本件判決，得自收受判決送達之日起十日內，向本院提出上訴書狀，上訴
    於第二審法院。
中      華      民      國    九十四    年      三      月      九      日
                                 臺灣臺中地方法院刑事第十二庭
                                     法  官  劉  兆  菊
右正本證明與原本無異。
                                     書記官
中      華      民      國    九十四    年      三      月      九      日
附論罪科刑法條
刑法第二百一十條
 (偽造變造私文書罪)
偽造、變造私文書，足以生損害於公眾或他人者，處五年以下有期徒刑。
刑法第二百一十六條
 (行使偽造變造或登載不實之文書罪)
行使第二百十條至第二百十五條之文書者，依偽造、變造文書或登載不實事項或使登
載不實事項之規定處斷。
刑法第三百二十條
 (普通竊盜罪、竊佔罪)
意圖為自己或第三人不法之所有，而竊取他人之動產者，為竊盜罪，處五年以下有期
徒刑、拘役或五百元以下罰金。
意圖為自己或第三人不法之利益，而竊佔他人之不動產者，依前項之規定處斷。
前二項之未遂犯罰之。
附表：
（一）萬泰商業銀行小額循環信用貸款申請書「George & Mary」現金卡申請書之立
      約人欄及申請人欄偽造「乙○○」之署名、印文各二枚。
（二）國泰世華銀行信用申請書之申請人及立約人欄偽造「乙○○」之署名、印文各
      一枚。
